---
title: "Dogs Thyroids"
output:
  html_document:
    df_print: paged
  html_notebook: default
  pdf_document: default
---


```{r include = FALSE}
knitr::opts_chunk$set(echo=FALSE, warning = FALSE, results = 'hide', message = FALSE)
```


```{r}
source('clean_thyroids.R')
```


## Calcular un valor de tiroides único para cada perro

```{r}
clean_thyroids %>% 
  select(id, contrast, value) %>% 
  group_by(contrast) %>% 
  mutate(avg = mean(value, na.rm = TRUE)) %>% 
  ggplot(aes( x = value, fill = contrast)) +
  geom_density(alpha = 0.75) +
  geom_vline(aes(xintercept = avg)) +
  geom_label(aes(x = avg, y = 0.02, label = avg %>% round(0)), fill = hp(2, option = 'newtscamander')[[1]]) +
  facet_wrap(contrast~., scales = 'free') +
  theme_pubr() +
  scale_fill_got_d(option = 'Margaery', guide = FALSE) +
  xlab('Value') +
  ylab('Frequency')
```

Para los 2 valores que tenemos, las distribuciones están bastante centradas alrededor de una media, por lo que reducir las distintas muestras recogidas por sujeto a la media de todas ellas es una aproximación muy razonable


## Rango de Normalidad
```{r}
thyroids_unique_value() %>% 
  group_by(contrast) %>% 
  summarise(quantile = list(enframe(quantile(value, probs=c(0.1,0.9), na.rm = TRUE)))) %>% 
  unnest %>% 
  rename(quantile_level = name, quantile_value = value) %>% 
  right_join(
    thyroids_unique_value()
  ) %>% 
  group_by(contrast) %>% 
  mutate(quantile_min = min(quantile_value),
         quantile_max = max(quantile_value)) %>% 
  ggplot(aes(x = value, fill = contrast)) +
  geom_histogram(binwidth = 15, colour = 'black', size = 0.2, alpha = 0.75) +
  facet_wrap(contrast~., scales = 'free') +
  geom_vline(aes(xintercept = quantile_value), size = 1, colour = 'grey') +
  geom_label(aes(x = quantile_value, y = 20, label = quantile_value %>% round(0)), fill = hp(option = 'newtscamander', n = 2)[[1]], alpha = 0.5) +
  scale_fill_got_d(option = 'Margaery', guide = FALSE) +
  theme_pubr() +
  xlab('Value') +
  ylab('')
```

Una vez reducidos los valores a uno por animal, podemos ver la distribución que queda. Vemos que hay unos valores centrales muy marcados como 'lo habitual', mientras que los valores alejados de ahí son claramente inusuales. Definir la frontera entre 'valores normales' y 'valores inusuales' siempre requiere cierta arbitrariedad, pero viendo lo centradas que son las distribuciones, resolver esto por quantiles parece lo más razonable y sencillo.

Los quadrados amarillos marcan los límites de lo que podría esperarse en el 80% de los casos. Por ejemplo, para el `Right NC` la interpretación sería que solo el 10% de los sujetos presentan un valor por debajo de `71`, y solo un 10% de los sujetas presentan un valor por encima de `115`. Se concluye que 'la normalidad' está entre esos dos valores.

(Hasta ahora estamos juntando braquicefálicos y no-braquicefálicos)



## Las razas braquicefálicas tienen atenuaciones diferentes de las demás razas?

```{r}
braqui_atenuation_test()
```


Tenemos evidencias para decir que los valores sin contraste son inferiores en razas clasificadas como braquicefálicas. No así para los valores de contraste, ni tiene pinta que vaya a haberla aunque aumentemos el número de muestras.

Que la cantidad de animales braquicefálicos sea superior o inferior al resto no nos sesga los datos _per se_, siempre que el procedimiento de recogida de datos sea idéntico independientemente de la raza de los perros esto no debería importarnos. Mientras tengamos "suficientes" de ambas clases para tener evidencia estadística, la proporción entre ellos no debería preocuparnos.



### Rango de normalidad diferenciando por braquicefálicos

Ahora que sabemos que las razas braquicefálicas tienen unos valores de atenuación distintos, tiene sentido definir un rango de normalidad separando estas razas.

```{r}
thyroids_unique_value() %>% 
  right_join(
    thyroids_unique_value()
  ) %>% 
  left_join(
    read_excel('datos_3.xlsx') %>% 
      rename(id = `Nº (P)`) %>% 
      select(id, braquicefalico) %>% 
      na.omit()
  ) %>% 
  na.omit() %>% 
  filter(braquicefalico) %>% 
  group_by(contrast) %>% 
  summarise(quantile = list(enframe(quantile(value, probs=c(0.1,0.9), na.rm = TRUE)))) %>% 
  unnest %>% 
  rename(quantile_level = name, quantile_value = value) %>% 
    right_join(
    thyroids_unique_value()
  ) %>% 
  left_join(
    read_excel('datos_3.xlsx') %>% 
      rename(id = `Nº (P)`) %>% 
      select(id, braquicefalico) %>% 
      na.omit()
  ) %>% 
  na.omit() %>% 
  group_by(contrast) %>% 
  mutate(quantile_min = min(quantile_value),
         quantile_max = max(quantile_value)) %>% 
  ggplot(aes(x = value, fill = contrast)) +
  geom_histogram(binwidth = 15, colour = 'black', size = 0.2, alpha = 0.75) +
  facet_wrap(contrast~., scales = 'free') +
  geom_vline(aes(xintercept = quantile_value), size = 1, colour = 'grey') +
  geom_label(aes(x = quantile_value, y = 20, label = quantile_value %>% round(0)), fill = hp(option = 'newtscamander', n = 2)[[1]], alpha = 0.5) +
  scale_fill_got_d(option = 'Margaery', guide = FALSE) +
  theme_pubr() +
  xlab('Value') +
  ylab('') +
  ggtitle('Solo razas braquicefálicas')

thyroids_unique_value() %>% 
  right_join(
    thyroids_unique_value()
  ) %>% 
  left_join(
    read_excel('datos_3.xlsx') %>% 
      rename(id = `Nº (P)`) %>% 
      select(id, braquicefalico) %>% 
      na.omit()
  ) %>% 
  na.omit() %>% 
  filter(!braquicefalico) %>% 
  group_by(contrast) %>% 
  summarise(quantile = list(enframe(quantile(value, probs=c(0.1,0.9), na.rm = TRUE)))) %>% 
  unnest %>% 
  rename(quantile_level = name, quantile_value = value) %>% 
    right_join(
    thyroids_unique_value()
  ) %>% 
  left_join(
    read_excel('datos_3.xlsx') %>% 
      rename(id = `Nº (P)`) %>% 
      select(id, braquicefalico) %>% 
      na.omit()
  ) %>% 
  na.omit() %>% 
  group_by(contrast) %>% 
  mutate(quantile_min = min(quantile_value),
         quantile_max = max(quantile_value)) %>% 
  ggplot(aes(x = value, fill = contrast)) +
  geom_histogram(binwidth = 15, colour = 'black', size = 0.2, alpha = 0.75) +
  facet_wrap(contrast~., scales = 'free') +
  geom_vline(aes(xintercept = quantile_value), size = 1, colour = 'grey') +
  geom_label(aes(x = quantile_value, y = 20, label = quantile_value %>% round(0)), fill = hp(option = 'newtscamander', n = 2)[[1]], alpha = 0.5) +
  scale_fill_got_d(option = 'Margaery', guide = FALSE) +
  theme_pubr() +
  xlab('Value') +
  ylab('') +
  ggtitle('Solo razas NO braquicefálicas')

```


## Cuántos animales hacen falta como control

No estoy seguro de si he entendido esta pregunta. He visto algun sujeto marcado como 'control' que está bajo medicación (_dylan_), mientras que otros animales marcados sin patología y sin medicación no están marcados como grupo 'control'.


## Correlacionar valores de T4 y TSH con atenuación

```{r}
blood_plots$t4_plot
blood_plots$tsh_plot
```

No parecer haber ninguna correlación entre los valores de tiroides y los valores en sangre.

## Correlación entre edad y atenuación de tiroides

```{r}
clean_thyroids %>% 
  group_by(id, contrast) %>% 
  summarise(value = mean(value, na.rm = TRUE)) %>% 
  inner_join(
    read_excel('datos_2.xlsx') %>% 
      mutate(Edat = ifelse(Edat %>% str_detect('a'), as.numeric(Edat %>% str_remove_all('a')), ifelse(Edat %>% str_detect('m'), as.numeric(Edat %>% str_remove_all('m')) / 12, as.numeric(Edat)))) %>% 
      rename(id = `Nº (P)`) %>% 
      select(id, Edat, braquicefalico) %>% 
      na.omit()
  ) %>% 
  as_tibble() %>% 
  ggplot(aes(x = Edat, y = value, colour = contrast)) +
  geom_point() +
  geom_smooth(method = 'lm', se = FALSE) +
  facet_wrap(contrast~., scale = 'free') +
  scale_colour_got_d(option = 'Margaery', guide = FALSE) +
  theme_pubr()
```

Ninguna correlación observable. 

## Correlación entre peso y atenuación de tiroides

```{r}

clean_thyroids %>% 
  group_by(id, contrast) %>% 
  summarise(value = mean(value, na.rm = TRUE)) %>% 
  inner_join(
    read_excel('datos_2.xlsx') %>% 
      rename(id = `Nº (P)`) %>% 
      select(id, peso, braquicefalico) %>% 
      mutate(peso = peso %>% tolower() %>% str_remove_all('kg') %>% as.numeric()) %>% 
      na.omit()
  ) %>% 
  as_tibble() %>% 
  ggplot(aes(x = peso, y = value, colour = contrast)) +
  geom_point() +
  geom_smooth(method = 'lm', se = FALSE) +
  facet_wrap(contrast~., scale = 'free') +
  xlab('Peso') +
  scale_colour_got_d(option = 'Margaery', guide = FALSE) +
  theme_pubr()
```

Ninguna correlación, salvo son mucho más dispersos para pesos bajos.

## Los valores de atenuación cambian según el sexo del animal?

```{r}
clean_thyroids %>% 
  group_by(id, contrast) %>% 
  summarise(value = mean(value, na.rm = TRUE)) %>% 
  inner_join(
    read_excel('datos_2.xlsx') %>% 
      rename(id = `Nº (P)`) %>% 
      select(id, sexo, braquicefalico) %>% 
      mutate(sexo = ifelse(sexo %>% tolower() %>% str_detect('h'), 'Hembra', 'Macho')) %>% 
      mutate(sexo = as.factor(sexo)) %>% 
      na.omit()
  ) %>% 
  as_tibble() %>% 
  filter(!is.nan(value)) %>% 
  ggplot(aes(x = sexo, y = value, fill = sexo)) +
  geom_boxplot(size = 0.5, outlier.shape = NA) +
  facet_wrap(contrast~., scales = 'free') +
  stat_compare_means(method = 't.test') +
  scale_x_discrete() +
  scale_fill_got_d(option = 'Margaery', name = '', guide = FALSE) +
  theme_pubr() +
  xlab('') +
  ylab('Atenuation Value')

```

No hay evidencias significativas para encontrar diferencia entre sexos.


## Los valores de atenuación cambian según si el paciente tiene cáncer?

```{r}

clean_thyroids %>% 
  group_by(id, contrast) %>% 
  summarise(value = mean(value, na.rm = TRUE)) %>% 
  inner_join(
    read_excel('datos_2.xlsx') %>% 
      rename(id = `Nº (P)`) %>% 
      select(id, cancer, braquicefalico) %>% 
      na.omit()
  ) %>% 
  as_tibble() %>% 
  filter(!is.nan(value)) %>% 
  ggplot(aes(x = cancer, y = value, fill = cancer)) +
  geom_boxplot(size = 0.5, outlier.shape = NA) +
  facet_wrap(contrast~., scales = 'free') +
  stat_compare_means(method = 't.test') +
  scale_x_discrete() +
  scale_fill_got_d(option = 'Margaery', name = '', guide = FALSE) +
  theme_pubr() +
  xlab('') +
  ylab('Atenuation Value')
```

No hay diferencias significativas en el valor de atenuación de tiroides entre el grupo con cáncer y el grupo sin cáncer.

## Los valores de atenuación cambian según si el paciente está bajo medicación?

```{r, results = 'show'}
create_medication_columns <- function(df){
  list_meds <- df$medicacions %>% unique() %>% str_split(' \\+ ') %>% unlist() %>% unique()
  list_meds <- list_meds[!is.na(list_meds)]
  
  for(m in list_meds) df[, m] <- df$medicacions == m
  return(df)
}
medications_atenuation_test <- function(df){
  list_meds <- df$medicacions %>% unique() %>% str_split(' \\+ ') %>% unlist() %>% unique()
  list_meds <- list_meds[!is.na(list_meds)]
  
  result_list <- list()
  
  for(m in list_meds){
    x <- medications_df %>% filter(`no med`) %>% .$value
    y <- medications_df %>% .[get(m) == TRUE] %>% .$value
    
    try(
      result_list[[m]] <- t.test(y,x) %>% .$p.value
    )
  }
  
  result_list %>% 
    as_tibble() %>% 
    melt() %>% 
    rename(
      medication = variable,
      pvalue = value
    ) %>% 
    return()
}


medications_df <- clean_thyroids %>% 
  group_by(id, contrast) %>% 
  summarise(value = mean(value, na.rm = TRUE)) %>% 
  inner_join(
    read_excel('datos_2.xlsx') %>% 
      rename(id = `Nº (P)`) %>% 
      select(id, medicacions, braquicefalico) %>% 
      create_medication_columns() %>% 
      na.omit()
  ) %>% 
  as_tibble() %>% 
  filter(!is.nan(value)) %>% 
  data.table()

# medications_df %>% medications_atenuation_test() %>% filter(medication != 'no med') %>% knitr::kable()
```



La forma más genérica de evaluar esta pregunta sería hacer un grupo con los animales en `no med` y otro grupo con todos los demás, que sería un grupo de animales que se están tomando cualquier medicación, la que sea.

```{r, results = 'show'}
x <- medications_df %>% filter(`no med`) %>% .$value
y <- medications_df %>% filter(!(`no med`)) %>% .$value

t.test(y,x)
```


La conclusión sencilla de esto es que ninguno de estos medicamentos afecta al valor de atenuación.


